【裁判字號】    98,簡上,570
【裁判日期】    980630
【裁判案由】    毀棄損壞
【裁判全文】
臺灣高雄地方法院刑事判決             98年度簡上字第570號
上  訴  人  臺灣高雄地方法院檢察署檢察官
上  訴  人  甲○○
即  被  告
上列上訴人因毀棄損壞案件，不服本院高雄簡易庭中華民國98年
5 月13日98年度審簡字第688 號第一審簡易判決（聲請簡易判決
處刑案號：臺灣高雄地方法院檢察署檢察官97年度偵字第34440
號），提起上訴，本院管轄之第二審合議庭判決如下：
    主  文
上訴駁回。
    理  由
一、按「不服地方法院之第一審判決而上訴者，應向管轄第二審
    之高等法院為之。上訴書狀應敘述具體理由。上訴書狀未敘
    述上訴理由者，應於上訴期間屆滿後20日內補提理由書於原
    審法院。逾期未補提者，原審法院應定期間先命補正」、「
    第二審法院認為上訴書狀未敘述理由或上訴有第362 條前段
    之情形，應以判決駁回之。但其情形可以補正而未經原審法
    院命其補正者，審判長應定期間先命補正」，民國96年7 月
    4 日修正公布、同年月6 日施行之刑事訴訟法第361 條、第
    367 條分別定有明文。職是，不服地方法院之第一審判決而
    上訴者，其上訴書狀應敘述具體理由，至於上訴理由是否具
    體，係屬第二審法院審查範圍，則不在命補正之列，此參照
    上開條文之修正理由自明。
二、再所稱具體理由，係指須就不服之判決為具體之指摘而言，
    如僅泛稱原判決認事用法不當或採證違法、判決不公等，均
    非具體理由（法院辦理刑事訴訟案件應行注意事項第162 點
    參照）。復按「所謂具體理由，必係依據卷內既有訴訟資料
    或提出新事證，指摘或表明第一審判決有何採證認事、用法
    或量刑等足以影響判決本旨之不當或違法，而構成應予撤銷
    之具體事由，始克當之（例如：依憑證據法則具體指出所採
    證據何以不具證據能力，或依憑卷證資料，明確指出所為證
    據證明力之判斷如何違背經驗、論理法則）；倘僅泛言原判
    決認定事實錯誤、違背法令、量刑失之過重或輕縱，而未依
    上揭意旨指出具體事由，或形式上雖已指出具體事由，然該
    事由縱使屬實，亦不足以認為原判決有何不當或違法者（例
    如：對不具有調查必要性之證據，法院未依聲請調查亦未說
    明理由，或援用證據不當，但除去該證據仍應為同一事實之
    認定），皆難謂係具體理由，俾與第二審上訴制度旨在請求
    第二審法院撤銷、變更第一審不當或違法之判決，以實現個
    案救濟之立法目的相契合，並節制濫行上訴」（最高法院97
    年度台上字第892 號判決意旨參照）。是如上訴理由書狀並
    未依據卷內訴訟資料，具體指摘原判決認事用法有何違法或
    不當之情形，即屬上訴未敘述具體理由。又上訴書狀未敘述
    具體理由者，其上訴即屬於刑事訴訟法第362 條前段所定「
    上訴不合法律上之程式」之情形，第二審法院自應依同法第
    367 條之規定，以判決駁回之。
三、復按「上訴於第三審法院，其上訴書狀應敘述上訴之理由，
    為刑事訴訟法第三百八十二條第一項所明定。本件原審檢察
    官提出之上訴書，僅云「茲據告訴人某甲具狀請求提起上訴
    前來，經核內容，尚非顯無理由，檢附原書狀，提起第三審
    上訴，請予法辦」，並無一語指摘原判決如何違背法令，及
    該書狀內容如何尚非顯無理由。刑事訴訟法既無上訴理由得
    引用或檢附其他文件代替之規定，揆之首開說明，其上訴程
    式自屬不合。」、「刑事訴訟法規定各種文書之制作，應具
    備一定程式，其得引用其他文書者，必有特別之規定始可，
    第三審上訴書，刑事訴訟法並無得引用其他書狀以為代替之
    規定，是其引用告訴人之上訴理由狀以為代替，於法自有未
    合。」，最高法院65年台上字第2836號判例、92年度台上字
    第3698號裁判著有意旨可資參照。
四、上訴人即臺灣高雄地方法院檢察署檢察官上訴意旨略以：「
    茲據告訴人乙○○具狀請求上訴，略以‧‧‧原審量刑過輕
    ，顯有違誤（此部分均為引用告訴人請求上訴狀之內容），
    爰附送原聲請狀依刑事訴訟法第344 條第3 項、第455 條之
    1 第1 項提起上訴」等語。上訴人即被告甲○○上訴理由略
    以：告訴人乙○○之夫任職警界，竟仗勢欺人，將被告之母
    親劉桂香毆打成傷，案經台灣高等法院高雄分院以98年度上
    易字第181 號判決有罪確定卻無賠償分文，被告憤而毀車雖
    有不當但情有可原，且犯後已坦認犯行，原審未斟酌及此，
    自有不當，爰提起上訴，請求撤銷原判等語。
五、檢察官之上訴理由依其形式觀之，顯係引用告訴人之聲請狀
    ，依照上揭最高法院65年台上字第2836號判例、92年度台上
    字第3698號裁判意旨，此一上訴法律程式顯然於法不符。再
    者，原審判決業已斟酌：被告僅因細故即毀損告訴人乙○○
    之自用小客車，造成告訴人受有財產上之損害，且犯後迄未
    與告訴人達成和解，賠償告訴人之損失，惟念其犯後坦承犯
    行，態度尚可，另考量其犯罪動機、教育程度及家庭經濟狀
    況等一切情狀而判處被告拘役50日，量刑應屬允當，且亦已
    斟酌被告犯罪動機、手段以及犯後態度、表現以及所生損害
    等情狀，檢察官及被告上訴意旨分指原審量刑過輕或過重，
    均未依據卷內既有訴訟資料或提出新事證，指摘或表明原審
    判決之量刑有足以影響判決本旨之不當或違法，而構成應予
    撤銷之具體理由（例如：依憑證據法則具體指出所採證據何
    以不具證據能力，或依憑卷證資料，明確指出所為證據證明
    力之判斷如何違背經驗、論理法則），或其指事由縱使屬實
    ，亦不足以認為原判決有何不當或違法，其上訴即不合法律
    上之程式。再上訴不合法律上之程式之情形，依刑事訴訟法
    第367 條但書規定：「但其情形可以補正而未經原審法院命
    其補正者，審判長應定期間先命補正。」，係指上訴書狀未
    敘述理由，原審未命補提理由書狀，審判長即應定期間先命
    補正。檢察官、被告提起上訴時，上訴書狀如已載理由者，
    即無審判長應定期間先命補正之適用。從而，檢察官及被告
    之上訴顯屬違背法律上之程式且無從補正，自應予駁回。
據上論斷，應依刑事訴訟法第455 條之1 第1 項、第3 項、第36
7 條前段、第372 條，判決如主文。
中    華    民    國    98    年    6     月    30    日
                    刑事第十七庭   審判長法  官  陳建和
                                         法  官  黃紀錄
                                         法  官  黃宣撫
以上正本證明與原本無異。
不得上訴。
中    華    民    國    98    年    6     月    30    日
                                         書記官  林姵妤


司法院資訊處製作；財團法人民間司法改革基金會備份。
